臺灣臺南地方法院刑事判決　　　　　　　95年度訴字第1690號
公　訴　人　臺灣臺南地方法院檢察署檢察官
被　　　告　丙○○
選任辯護人　甲○○　律師
上列被告因違反毒品危害防制條例案件，經檢察官提起公訴（95
年度偵字第12425號，95年度毒偵字第2134、2899號），本院判
決如下：
    主    文
丙○○販賣第二級毒品，處有期徒刑柒年陸月；販賣第二級毒品
所得新臺幣玖仟元沒收之，如全部或一部不能沒收時，以其財產
抵償之；扣案如附表一編號一之第二級毒品ＭＤＭＡ均沒收銷燬
之，扣案如附表一編號五、六所示之物均沒收，如全部或一部不
能沒收時，追徵其價額；又販賣第三級毒品，處有期徒刑伍年肆
月；販賣第三級毒品所得新臺幣伍萬伍仟伍佰元沒收之，如全部
或一部不能沒收時，以其財產抵償之；扣案如附表一編號五、六
所示之物均沒收，如全部或一部不能沒收時，追徵其價額；又販
賣第四級毒品，處有期徒刑年貳月；販賣第四級毒品所得新臺
幣柒佰伍拾元沒收之，如全部或一部不能沒收時，以其財產抵償
之；扣案如附表一編號五、六所示之物均沒收，如全部或一部不
能沒收時，追徵其價額。應執行有期徒刑拾年；販賣毒品所得共
新臺幣陸萬伍仟貳佰伍拾元沒收之，如全部或一部不能沒收時，
以其財產抵償之；扣案如附表一編號一所示之第二級毒品ＭＤＭ
Ａ均沒收銷燬之，扣案如附表一編號五、六所示之物均沒收，如
全部或一部不能沒收時，追徵其價額。
扣案如附表一編號二所示之第二級毒品大麻沒收銷燬之。
    事    實
一、丙○○分別基於意圖營利，反覆販賣第二級毒品、第三級毒
    品及第四級毒品之集合犯意，自民國九十五年一月間某日，
    向年籍、姓名皆不詳之成年人，販入第二級毒品MDMA（以下
    簡稱搖頭丸）、第三級毒品KETAMINE（以下簡稱愷他命）、
    第四級毒品NITRAZEPAM（以下簡稱一粒眠）後，在臺南縣新
    化鎮山腳里頂山腳四五號住處，將販入之愷他命研磨成粉末
    ，分裝成小包裝，並以其所有之0000000000號、0000000000
    號等行動電話，作為販賣搖頭丸、愷他命及一粒眠之聯絡工
    具，待購買毒品者撥打上開行動電話，丙○○與之確定欲購
    買毒品之種類、數量、金額及交貨地點後，即駕駛車牌號碼
    3692-LZ號自小客車將毒品送達約定地點，而自九十五年一
    月間某日起，反覆數次於下列時、地為販賣搖頭丸、愷他命
    及一粒眠之行為：
  (一)1、分別於九十五年一月間某日及九十五年三月間某日，在
       省道臺一線公路之臺南縣新市鄉路段「7-11便利超商」
       附近，將愷他命以每包（重約一公克）新臺幣（下同）
       一千五百元之價格，賣予黃政瑋各一次。
    2、於九十五年五月間某日，在國道中山高速公路「新營交
       流道」附近，以一包愷他命（重約五克）七千五百元及
       搖頭丸一顆五百元之價格，賣予黃政瑋。
    3、於九十五年七月十四日，在嘉義縣朴子市永和里三七之
       二四號黃政瑋住處附近，以一包愷他命（重約四克）六
       千元及搖頭丸二顆一千元之價格，賣予黃政瑋。
  (二)自九十五年一月間某日起至九十五年八月十七日止，每週一
    至二次，在臺南市○○○路○段一九三號「鄉城陽光鎮」大
    樓附近，以每包愷他命附贈一粒眠一顆之方式，以一千元之
    價格，賣予李泰毅、蔡煒莉施用，共約二十次。
  (三)自九十五年四月中旬某日起至九十五年六月下旬某日止，在
    臺南縣新市鄉「新市火車站」附近之「7-11便利超商」前，
    以每包愷他命一千元搭配搖頭丸二顆（每顆四百元、五百元
    不等）共計一千八百元或二千元不等之價格，賣予楊欣諭施
    用，共五次。
  (四)自九十五年六月中旬某日起至九十五年八月十五日止，在臺
    南縣永康市○○路四五號之一張凱銘經營之「在豐汽車商行
    」，以每包愷他命一千元之價格，賣予張凱銘三次。自九十
    五年六月中旬某日起至九十五年八月間某日止，在上址張凱
    銘經營之「在豐汽車商行」，將一粒眠以每次十顆二百五十
    元之價格賣予張凱銘共約三次。於九十五年七月間某日，在
    上址張凱銘經營之「在豐汽車商行」，以搖頭丸十顆三千五
    百元之價格，賣予張凱銘一次。
  (五)分別於九十五年八月十日、九十五年八月二十日，在臺南縣
    永康市○○路四五號之一張凱銘經營之「在豐汽車商行」，
    以每二包愷他命一千五百元及二千元之價格，各賣予李佩樺
    一次。
  (六)於九十五年六月二十四日，在臺南縣下營鄉「下營農會」前
    ，以每二包愷他命一千五百元之價格，賣予黃郁仁一次。
  (七)自九十五年六月下旬某日起，在臺南縣新化鎮洋子二五之一
    號附近及「新化圓環」等處，以每包愷他命一千五百元之價
    格，賣予謝正耀施用，共四次。
二、嗣於九十五年八月二十一日下午五時十二分許，為警持本院
    法官核發之搜索票，至臺南縣新化鎮山腳里頂山腳四五號丙
    ○○住處搜索而查獲，並扣得丙○○所有如附表一所示之物
    。
三、案經臺南市警察局移送臺灣臺南地方法院檢察署檢察官偵查
    起訴。
    理    由
一、上開犯罪事實，業據被告丙○○於本院行準備程序及審理時
    均坦承不諱，核與證人即毒品之買受人黃政瑋、李泰毅、蔡
    煒莉、楊欣諭、張凱銘、李佩樺、黃郁仁、謝正耀等人之證
    詞相符；又被告以簡訊傳遞販賣毒品之訊息予買毒者，亦有
    扣案之0000000000號行動電話手機存檔內容為「為了感謝大
    家的支持！一件一千兩件優惠一千五」之簡訊翻拍照片六張
    可稽；且有被告所有如附表一編號一、三、四所示之毒品及
    編號五、六所示供販毒所用之行動電話手機、夾鍊袋等物扣
    案可資佐證；又扣案如附表一編號一、三、四所示之毒品經
    送行政院衛生署管制藥品管理局以氣相層析質譜分析法鑑驗
    結果，確分別含有第二、三、四級毒品之成分（詳如附表一
    編號一、三、四所示），此有如附表一編號一、三、四所示
    之鑑定書在卷可參（見偵字第一二四二五號卷第一一一至一
    一三頁），並有被告所有之0000000000號行動電話之監聽譯
    文一份可參，均互核相符，足認被告之自白確與事實相符，
    足堪採信。綜上，本案事證明確，被告犯行堪以認定。
二、論罪科刑：
  (一)核被告所為，係犯毒品危害防制條例第四條第二項之販賣第
    二級毒品罪、同條例第四條第三項之販賣第三級毒品罪、同
    條例第四條第四項之販賣第四級毒品罪。其分別先後多次販
    賣第二級毒品、第三級毒品及第四級毒品之犯行，各具有反
    覆性及延續性之本質，是以被告上開各次販賣第二級毒品、
    第三級毒品及第四級毒品之行為，均屬於多數行為之集合犯
    之包括一罪。被告持有第二級毒品之低度行為，已為販賣之
    高度行為所吸收，不另論罪。又持有第三、四級毒品雖同為
    毒品危害防制條例第十一條之一所禁止，惟並無刑罰之規定
    ，僅於同法第十八條第一項規定：查獲之第三、四級毒品，
    無正當理由而擅自持有者，均沒入銷燬之，是本件自無須再
    另論被告持有第三、四級毒品之犯行。被告所犯前開三罪，
    犯意各別，行為互殊，犯罪構成要件不同，應予分論併罰。
    爰審酌被告年僅二十餘歲，不思循規蹈矩，賺取正當金錢收
    入，竟藉販賣毒品謀生，戕害他人身心健康至鉅，嚴重危害
    社會秩序，惟其犯後已坦承犯行，態度良好，並其犯罪動機
    、目的、犯毒時間、次數及所得利益等一切情狀，各量處如
    主文所示之刑。又查被告販賣毒品之犯行為集合犯，雖其行
    為有跨越新舊法，而其經警查獲時，仍同時持有第二、三、
    四級毒品，足認其經查獲時仍繼續營利販賣第二、三、四級
    毒品，是應以其行為之終了日即九十五年八月二十一日為被
    告販賣毒品之行為日，就其犯行自無新舊法比較之問題，而
    應適用新法定其應執行刑。另按褫奪公權，乃褫奪為公務員
    、公職候選人及行使選舉、罷免、創制、複決四權之資格，
    且須依犯罪之性質，認為有褫奪公權之必要者，始得為之，
    刑法第三十六條、第三十七條第二項定有明文，按照刑法第
    三十七條第二項規定，褫奪公權與否法院原有自由裁量之權
    （最高法院二十九年度上字第一四八七號判例要旨參照）。
    而褫奪公權與否，必須衡量個別犯罪之性質，藉由上開資格
    之限制，以減少行為人再度危害社會之機會。查本案被告並
    不具有公職人員身分，本案之具體犯罪情形也與上開褫奪公
    權之內容無關，被告亦無有何危害公權行使之情事存在，本
    院裁量結果，認為無庸對被告為褫奪公權之宣告，併此敘明
    。
  (二)扣案如附表一編號一所示之毒品，屬第二級毒品，應依毒品
    危害防制條例第十八條第一項前段宣告沒收銷燬之；另扣案
    如附表一編號五之小型夾鏈袋二十個、編號六之行動電話及
    晶片卡均為被告所有，供販賣毒品所用之財物，均應依同條
    例第十九條第一項規定沒收之，如全部或一部不能沒收時，
    追徵其價額。又毒品危害防制條例第十八條第一項規定：「
    查獲之第一、二級毒品及專供製造或施用第一、二級毒品之
    器具，不問屬於犯人與否，均沒收銷燬之；查獲之第三、四
    級毒品及製造或施用毒品之器具，無正當理由而擅自持有者
    ，均沒入銷燬之。」，足見查獲如附表一編號三、四之第三
    、四級毒品愷他命、一粒眠，應由行政主管機關沒入銷燬之
    ，而非由法院裁定沒收銷燬，併此敘明。
  (三)另按毒品危害防制條例第十九條第一項規定，係採義務沒收
    主義，故販賣毒品所得之金錢，如能認定確係販賣毒品所得
    之款項，均應宣告沒收，不以當場搜獲扣押者為限，但因其
    並無「不問屬於犯人與否，沒收之」之特別規定，仍以沒收
    物屬於犯人所有者為限，始得依該規定予以沒收（最高法院
    九十三年度臺上字第一二一八、二六七○、二七四三號刑事
    判決要旨參照）。茲本於罪疑惟輕原則，被告販賣毒品之期
    間及次數，均以最有利於被告之方式計算，而被告亦供承其
    從事販毒所得如起訴書所載 (即如附表二所示)，而依前開
    規定，除附表編號七所示之現金三萬六千元確為被告販毒之
    所得而應予沒收外，其餘不足之部分仍應併予宣告沒收，如
    全部或一部不能沒收時，以其財產抵償之。
三、末按違禁物得單獨宣告沒收，且違禁物不問屬於犯人與否沒
    收之，刑法第四十條但書、第三十八條第一項第一款、第二
    項定有明文；又查獲之毒品不問屬於犯人與否，均沒收銷燬
    之；又大麻業經列入毒品危害防制條例第二條第二項第二款
    所規定之第二級毒品，毒品危害防制條例第二條第二項第二
    款、第十八條第一項前段亦分別定有明文。查本案查獲被告
    所有如附表一編號二所示之大麻，雖與本件被告販毒無關，
    惟確屬第二級毒品無訛，此有如附表一編號二所示之鑑定書
    一份在卷可稽 (見毒偵字第二一三四號卷第十三頁)，且為
    檢察官於起訴書併予聲請本院予以宣告沒收銷燬，揆諸前開
    規定，本院自應就併予就如附表一編號二所示之毒品予以宣
    告沒收銷燬之。
據上論斷，應依刑事訴訟法第二百九十九條第一項前段，毒品危
害防制條例第四條第二項、第三項、第四項、第十八條第一項前
段、第十九條第一項，刑法第十一條前段、第五十一條第五款、
第九款，判決如主文。
本案經檢察官乙○○到庭執行職務。
中　　華　　民　　國　　96　　年　　3　　月　　16　　日
　　　　　　　　　刑事第二庭  審判長  法  官  蘇義洲
                                      法  官  洪士傑
                                      法  官  徐文瑞
以上正本證明與原本無異。
如不服本判決，應於判決送達後十日內，向本院提出上訴狀（應
附繕本）。
　　　　 　　       　　　　　　　　　書記官　李佩珊
中　　華　　民　　國　　96　　年　　3　　月　　16　　日
附錄本案論罪科刑法條全文：
毒品危害防制條例第四條第三項
製造、運輸、販賣第三級毒品者，處五年以上有期徒刑，得併科
新臺幣五百萬元以下罰金。
附表一：
┌──┬───────────┬─────┬───────┐
│編號│沒收物                │數量      │鑑定報告      │
├──┼───────────┼─────┼───────┤
│一  │搖頭丸(ＭＤＭＡ)      │七顆      │行政院衛生署管│
│    │(第二級毒品)          │(驗後剩六 │制藥品管理局95│
│    │                      │顆)       │年10月4日管檢 │
│    │                      │          │字第0950010418│
│    │                      │          │號鑑定書      │
├──┼───────────┼─────┼───────┤
│二  │大麻(第二級毒品)      │一包      │法務部調查局95│
│    │(重零點二二公克)      │          │年9月16日調科 │
│    │                      │          │壹字第09523015│
│    │                      │          │570號鑑定書   │
│    │                      │          │              │
├──┼───────────┼─────┼───────┤
│三  │愷他命(第三級毒品)    │1、粉末十 │行政院衛生署管│
│    │                      │   六包   │制藥品管理局95│
│    │                      │(重十點六 │年10月4日管檢 │
│    │                      │六九公克) │字第0950010418│
│    │                      │2、二顆   │號鑑定書      │
├──┼───────────┼─────┼───────┤
│四  │一粒眠(第四級毒品)    │一百七十五│行政院衛生署管│
│    │                      │顆        │制藥品管理局95│
│    │                      │          │年10月4日管檢 │
│    │                      │          │字第0950010418│
│    │                      │          │號鑑定書      │
├──┼───────────┼─────┼───────┤
│五  │小型夾鍊袋            │二十個    │              │
├──┼───────────┼─────┼───────┤
│六  │行動電話(其中四支各含 │八支      │              │
│    │0000000000、0000000000│          │              │
│    │、0000000000、00000000│          │              │
│    │57號晶片卡一只)       │          │              │
│    │                      │          │              │
├──┼───────────┼─────┼───────┤
│七  │現金新臺幣三萬六千元  │          │              │
└──┴───────────┴─────┴───────┘
附表二：
┌──┬─────┬───────────────────┐
│編號│犯罪事實  │犯罪所得(新臺幣)                      │
├──┼─────┼───────────────────┤
│一  │丙○○販賣│事實欄一、(一)(1)部分：愷他命共3000元    │
│    │愷他命及搖│                                      │
│    │頭丸，如事│事實欄一、(一)(2)部分：愷他命7500元，    │
│    │實欄一、(一)│                        搖頭丸500元   │
│    │          │                                      │
│    │          │事實欄一、(一)(3)部分：愷他命6000元      │
│    │          │                        搖頭丸1000元  │
├──┼─────┼───────────────────┤
│二  │丙○○販賣│事實欄一、(二)部分：賣愷他命一包 (附贈一│
│    │愷他命，如│                  粒眠一顆)計一千元， │
│    │事實欄一、│                  共二十次，合計20000 │
│    │(二)        │                  元                  │
├──┼─────┼───────────────────┤
│三  │丙○○販賣│事實欄一、(三)部分：愷他命共計5000元    │
│    │愷他命及搖│                  搖頭丸共計4000元 (以│
│    │頭丸，如事│                  最有利於被告丙○○計│
│    │實欄一、(三)│                  算)                 │
├──┼─────┼───────────────────┤
│四  │丙○○販賣│事實欄一、(四)部分：愷他命共計3000元    │
│    │愷他命、搖│                  搖頭丸共計3500元    │
│    │頭丸及一粒│                  一粒眠共計750元     │
│    │眠，如事實│                                      │
│    │欄一、(四)  │                                      │
├──┼─────┼───────────────────┤
│五  │丙○○販賣│事實欄一、(五)部分：愷他命共計3500元    │
│    │愷他命，如│                                      │
│    │事實欄一、│                                      │
│    │(五)        │                                      │
├──┼─────┼───────────────────┤
│六  │丙○○販賣│事實欄一、(六)部分：愷他命共計1500元    │
│    │愷他命，如│                                      │
│    │事實欄一、│                                      │
│    │(六)        │                                      │
├──┼─────┼───────────────────┤
│七  │丙○○販賣│事實欄一、(七)部分：愷他命共計6000元    │
│    │愷他命，如│                                      │
│    │事實欄一、│                                      │
│    │(七)        │                                      │
├──┴─────┼───────────────────┤
│                │愷他命：55500元；搖頭丸：9000元       │
│合計            │一粒眠：750元。總計65250元。          │
│                │                                      │
└────────┴───────────────────┘
